【裁判字號】    98,台上,6738
【裁判日期】    981112
【裁判案由】    違反毒品危害防制條例等罪
【裁判全文】
最高法院刑事判決            九十八年度台上字第六七三八號
上 訴 人  甲○○
          乙○○
上列上訴人等因違反毒品危害防制條例等罪案件，不服台灣高等
法院台中分院中華民國九十八年八月十九日第二審判決（九十七
年度上訴字第二八０九號，起訴案號：台灣台中地方法院檢察署
九十七年度偵字第七三０九、七三一０號），提起上訴，本院判
決如下：
    主  文
上訴駁回。
    理  由
一、甲○○部分：
按刑事訴訟法第三百七十七條規定，上訴於第三審法院，非以判
決違背法令為理由，不得為之。是提起第三審上訴，應以原判決
違背法令為理由，係屬法定要件。如果上訴理由書狀並未依據卷
內訴訟資料，具體指摘原判決不適用何種法則或如何適用不當，
或所指摘原判決違法情事，顯與法律規定得為第三審上訴理由之
違法情形，不相適合時，均應認其上訴為違背法律上之程式，予
以駁回。本件原審經審理結果，認為上訴人甲○○違反毒品危害
防制條例之犯行，罪證明確，因而撤銷第一審關於甲○○部分科
刑之判決，改判論處甲○○犯如原判決附表一編號6至9、12、13
、16、17及編號 5、10、18所示共同販賣第一級毒品，計十一罪
刑（其中編號 5、10、18部分均為累犯），並依數罪併罰之例，
定其應執行之刑，已詳敘其調查、取捨證據之結果及憑以認定犯
罪事實之心證理由。並就甲○○否認之供詞及其所辯各語認非可
採，予以論述。甲○○於警詢已坦承伊幫共同被告乙○○送海洛
因予綽號「叮噹」之女子及綽號「阿賢」、「阿賓」之男子，可
免費試用洪某提供之海洛因，洪某且每天給伊新台幣三百元當零
用錢。伊係自民國九十七年二月間起，有人打電話向洪某購買毒
品，洪某再打電話給伊，伊就照洪某指示送毒品給對方，渠嗣於
偵查中亦坦承伊幫乙○○販賣毒品，洪某會提供毒品給伊施用等
語，此足見甲○○就乙○○意圖營利，於原判決附表一編號 5至
10、12、13、16、17、18所示販賣海洛因予劉菁英、郭嘉龍、廖
顯忠之事實，應為渠所明知。即甲○○之選任辯護人於第一審準
備程序亦具狀坦承蔡某確由乙○○免費提供毒品，而代為運送海
洛因予購買毒品之人無誤，渠於原審之選任辯護人且具狀為認罪
答辯，此與乙○○、劉菁英、郭嘉龍、廖顯忠分別於警詢及偵、
審中所證相符，原判決因之以甲○○與乙○○對於上開販賣海洛
因犯行，應有犯意聯絡及行為分擔，而蔡某於各該販賣海洛因行
為，既擔任交付海洛因予買主及向其收款之構成要件行為，自應
論以販賣第一級毒品罪之共同正犯，即無不合。要不能以毒品買
方以電話聯繫交易之對象係乙○○，非甲○○本人，以及蔡某向
購買毒品者收款後，實際已交予乙○○，分文未得，遂認所為僅
成立販賣第一級毒品之幫助犯而已。原判決於理由內對此已予說
明，並就甲○○辯稱伊不知乙○○係從事販賣海洛因云云，如何
不足採，亦加以指駁論述甚詳，應無判決理由不備，或有何證據
調查職責未盡之違法可言。是甲○○上訴意旨執以指摘原判決違
背法令，核與法律規定得為第三審上訴理由之違法情形，不相適
合。而渠其餘上訴意旨，或係就屬原審採證認事職權之行使及原
判決已說明事項，徒憑己見，任意指摘，或仍為單純事實之爭執
，均不能認係適法之第三審上訴理由。依上開說明，甲○○之上
訴違背法律上之程式，應予駁回。
二、乙○○部分：
查第三審上訴書狀，應敘述上訴之理由，其未敘述者，得於提起
上訴後十日內補提理由書於原審法院，已逾上述期間，而於第三
審法院未判決前仍未提出上訴理由書狀者，第三審法院應以判決
駁回之，刑事訴訟法第三百八十二條第一項、第三百九十五條後
段規定甚明。本件原判決撤銷第一審就上訴人乙○○關於原判決
附表一編號 1至24所示罪刑部分之判決，改判分別論處乙○○如
原判決附表一編號 1至19所示販賣第一級毒品罪刑，編號20、21
所示販賣第二級毒品罪刑及編號22至24所示轉讓第一級毒品罪刑
之判決（均為累犯），另以第一審判決論處乙○○如原判決附表
一編號25、26所示轉讓禁藥（均為累犯）罪刑之判決，為無不合
，予以維持，駁回檢察官及乙○○該部分之上訴，並與上開撤銷
改判部分之主刑部分，定其應執行之刑。乙○○不服原審判決，
於九十八年九月九日提起上訴，並未敘述理由，迄今逾期已久，
於本院未判決前仍未提出，依上開規定，其上訴自非合法，應予
駁回。
據上論結，應依刑事訴訟法第三百九十五條，判決如主文。
中    華    民    國  九十八  年   十一   月   十二   日
                      最高法院刑事第十二庭
                          審判長法官  黃  一  鑫
                                法官  張  春  福
                                法官  林  勤  純
                                法官  李  錦  樑
                                法官  陳  國  文
      本件正本證明與原本無異
                                      書  記  官
中    華    民    國  九十八  年   十一   月  二十四  日
                                                      Ｑ


司法院資訊處製作；財團法人民間司法改革基金會備份。
